臺灣高等法院刑事裁定
109年度聲字第3178號
聲  請  人  臺灣高等檢察署檢察官
受  刑  人  蔡明均



上列聲請人因受刑人偽造文書等案件，先後經判決確定，有二裁
判以上，聲請定其應執行之刑（聲請案號：臺灣高等檢察署109
年度執聲字第1528號），本院裁定如下：
    主  文
蔡明均犯如附表所示各罪所處之刑，應執行有期徒刑柒年拾月。
    理  由
一、聲請意旨略以：受刑人蔡明均因偽造文書等數罪，先後經判
    決確定如附表，應依刑法第50條第1項第1款、第2項、第53
    條、第51條第5款規定，定其應執行之刑，爰依刑事訴訟法
    第477條第1項規定聲請定應執行之刑等語。
二、經查，受刑人因犯如附表編號1至17所示之罪，先後經判處
    如附表編號1至17所示之刑，均經分別確定在案（原聲請書
    附表編號8最後事實審案號欄及確定判決案號欄誤載為「106
    年度訴字第693號」，應更正為「106年度訴字第963號」）
    ，且各罪均為裁判確定前所犯，有各該刑事判決書附卷可憑
    。又受刑人所犯各罪合於刑法第50條第1項第1款情形，茲據
    檢察官依受刑人就附表所示各罪請求聲請定其應執行之刑（
    見卷附臺灣桃園地方檢察署依102年1月23日修正之刑法第50
    條調查受刑人是否聲請定應執行刑調查表），本院審核認其
    聲請正當，應依法定應執行之刑。
三、按數罪併罰，分別宣告多數有期徒刑者，於各刑中之最長期
    以上，各刑合併之刑期以下，定其刑期，但不得逾三十年，
    刑法第五十一條第五款定有明文。乃因刑罰之科處，應以行
    為人之責任為基礎，考量人之生命有限，刑罰對被告造成之
    痛苦程度，係以刑度增加而生加乘效果，而非等比方式增加
    ，如以實質累加方式執行，刑責恐將偏重過苛，不符現代刑
    事政策及刑罰之社會功能，故透過定應執行刑，採限制加重
    原則，授權法官綜合斟酌被告犯罪行為之不法與罪責程度、
    各罪彼此間之關聯性（例如數罪犯罪時間、空間、各行為所
    侵害法益之專屬性或同一性、數罪對法益侵害之加重效應等
    ）、數罪所反應被告人格特性與傾向、對被告施以矯正之必
    要性等，妥適裁量最終具體應實現之刑罰，以符罪責相當之
    要求。因此，法院於酌定執行刑時，應體察法律恤刑之目的
    ，為妥適之裁量，俾符合實質平等原則（最高法院105 年度
    台抗字第626號裁定意旨參照）。
四、查受刑人所犯如附表所示各罪，分係竊盜、加重竊盜、詐欺
    取財、行使偽造私文書罪，各罪之罪質及侵害法益有部分相
    同，部分不同，另犯罪時間集中分布在105年6月至106年7月
    間；編號1至14各罪，曾經定應執行有期徒刑7年，16至17之
    罪亦曾經定應執行有期徒刑7月等情，本院審酌受刑人所犯
    上開各罪所反映人格特質之差異，上開各罪之犯罪情節、犯
    罪類型，各罪於併合處罰時，其責任重複非難程度有別，與
    上開數罪所實現刑罰經濟的功能，及上開數罪對法益之侵害
    並無應予特別加重之必要，如以實質累加方式執行，刑責恐
    將偏重過苛，不符現代刑事政策及刑罰之社會功能，參酌上
    揭最高法院裁定意旨，暨附表所示各罪宣告刑總和上限等內
    、外部性界限，依刑法第51條第5款規定，就附表編號1至17
    所示之罪所處之刑，定其應執行之刑如主文。
據上論斷，應依刑事訴訟法第477條第1項，刑法第50條第1項、
第2項、第53條、第51條第5款，裁定如主文。
中　　華　　民　　國　　109 　年　　8 　　月　　17　　日
                  刑事第十九庭  審判長法　官  曾淑華
                                      法　官  俞秀美
                                      法　官  陳文貴
以上正本證明與原本無異。
如不服本裁定，應於收受送達後五日內向本院提出抗告狀。
                                      書記官  洪宛渝
中　　華　　民　　國　　109 　年　　8 　　月　　17　　日

附表
編            號  1 2 3 罪            名           竊盜       詐欺取財       加重竊盜 宣     告     刑  有期徒刑2月（共2罪） 有期徒刑2月 有期徒刑6月（共5罪） 犯   罪   日  期  106年4月7日、 106年6月22日 106年4月8日 106年6月6日至106年7月13日 偵   查   機  關年   度   案  號  臺中地檢106年度偵字第16351號等 臺中地檢106年度偵字第16351號等 臺中地檢106年度偵字第16351號等 最  後   事實審 法    院 臺中地院 臺中地院 臺中地院  案    號 106年度訴字第2024號 106年度訴字第2024號 106年度訴字第2024號  判決日期 106年11月29日 106年11月29日 106年11月29日 確  定   判  決 法    院 臺中地院 臺中地院 臺中地院  案    號 106年度訴字第2024號 106年度訴字第2024號 106年度訴字第2024號  判    決確定日期 106年12月18日 106年12月18日 106年12月18日 是否為得易科罰金之案件           是          是          是 備            註  臺中地檢107年度執字第911號 臺中地檢107年度執字第911號 臺中地檢107年度執字第911號   編號1至14經臺中地院107年度聲字第4194號裁定定應執行有期徒刑7年   












編            號  4 5 6 罪            名     行使偽造私文書       加重竊盜       肇事逃逸 宣     告     刑  有期徒刑3月 有期徒刑7月 有期徒刑1年 犯   罪   日  期  106年7月6日  106年7月11日 106年6月22日 偵   查   機  關年   度   案  號  臺中地檢106年度偵字第16351號等 臺中地檢106年度偵字第16351號等 臺中地檢106年度偵字第22640號 最  後   事實審 法    院 臺中地院 臺中地院 臺中地院  案    號 106年度訴字第2024號 106年度訴字第2024號 106年度交訴字第401號  判決日期 106年11月29日 106年11月29日 106年11月14日 確  定   判  決 法    院 臺中地院 臺中地院 臺中地院  案    號 106年度訴字第2024號 106年度訴字第2024號 106年度交訴字第401號  判    決確定日期 106年12月18日 106年12月18日 106年12月18日 是否為得易科罰金之案件           是          否          否 備            註  臺中地檢107年度執字第911號 臺中地檢107年度執字第912號 臺中地檢107年度執字第951號   編號1至14經臺中地院107年度聲字第4194號裁定定應執行有期徒刑7年   















編            號  7 8 9 罪            名    行使偽造私文書     行使偽造私文書       加重竊盜 宣     告     刑  有期徒刑4月（共2罪） 有期徒刑3月（共5罪） 有期徒刑7月（共2罪） 犯   罪   日  期  105年6月15日（共2次）  105年6月15日（共5次） 106年5月15日、106年6月10日 偵   查   機  關年   度   案  號  臺中地檢106年度偵緝字第504號等 臺中地檢106年度偵緝字第504號等 臺中地檢106年度偵字第17039號等 最  後   事實審 法    院 臺中地院 臺中地院 臺中地院  案    號 106年度訴字第963號 106年度訴字第963號 107年度訴字第629號  判決日期 107年5月1日 107年5月1日 107年5月10日 確  定   判  決 法    院 臺中地院 臺中地院 臺中地院  案    號 106年度訴字第963號 106年度訴字第963號 107年度訴字第629號  判    決確定日期 107年5月28日 107年5月28日 107年6月22日 是否為得易科罰金之案件           是          是          否 備            註  臺中地檢107年度執字第9333號 臺中地檢107年度執字第9333號 臺中地檢107年度執字第10515號   編號1至14經臺中地院107年度聲字第4194號裁定定應執行有期徒刑7年   
















編            號  10 11 12 罪            名        加重竊盜     行使偽造私文書          竊盜 宣     告     刑  有期徒刑10月 有期徒刑4月 有期徒刑4月 犯   罪   日  期  106年6月22日 106年6月22日 106年7月11日 偵   查   機  關年   度   案  號  臺中地檢106年度偵字第17039號等 臺中地檢106年度偵字第17039號等 臺中地檢106年度偵字第17039號等 最  後   事實審 法    院 臺中地院 臺中地院 臺中地院  案    號 107年度訴字第629號 107年度訴字第629號 107年度訴字第629號  判決日期 107年5月10日 107年5月10日 107年5月10日 確  定   判  決 法    院 臺中地院 臺中地院 臺中地院  案    號 107年度訴字第629號 107年度訴字第629號 107年度訴字第629號  判    決確定日期 107年6月22日 107年6月22日 107年6月22日 是否為得易科罰金之案件           否          是          是 備            註  臺中地檢107年度執字第10515號 臺中地檢107年度執字第10516號 臺中地檢107年度執字第10516號   編號1至14經臺中地院107年度聲字第4194號裁定定應執行有期徒刑7年   
















編            號  13 14 15 罪            名          竊盜     行使偽造私文書       詐欺取財 宣     告     刑  有期徒刑4月 有期徒刑6月 有期徒刑6月 犯   罪   日  期  105年12月14日至17日間某時 105年12月18日 105年12月29日 偵   查   機  關年   度   案  號  臺中地檢106年度偵字第25106號 臺中地檢106年度偵字第25106號 士林地檢106年度偵字第7429號 最  後   事實審 法    院 臺中地院 臺中地院 士林地院  案    號 107年度訴字第57號 107年度訴字第57號 106年度易字第696號  判決日期 107年7月11日 107年7月11日 107年8月2日 確  定   判  決 法    院 臺中地院 臺中地院 士林地院  案    號 107年度訴字第57號 107年度訴字第57號 106年度易字第696號  判    決確定日期 107年8月6日 107年8月6日 107年9月4日 是否為得易科罰金之案件           是          是          是 備            註  臺中地檢107年度執字第12869號 臺中地檢107年度執字第12869號 士林地檢107年度執字第5544號   編號1至14經臺中地院107年度聲字第4194號裁定定應執行有期徒刑7年   















編            號  16 17 （以下空白） 罪            名          竊盜     行使偽造私文書  宣     告     刑  有期徒刑4月 有期徒刑4月  犯   罪   日  期  105年6月4日 105年6月4日  偵   查   機  關年   度   案  號  桃園地檢105年度偵字第27389號 桃園地檢105年度偵字第27389號  最  後   事實審 法    院 臺灣高院 臺灣高院   案    號 108年度上訴字第2794號 108年度上訴字第2794號   判決日期 108年11月21日 108年11月21日  確  定   判  決 法    院 臺灣高院 最高法院   案    號 108年度上訴字第2794號 109年度台上字第848號   判    決確定日期 108年11月21日 109年2月12日  是否為得易科罰金之案件           是          是  備            註  桃園地檢109年度執字第255號 桃園地檢109年度執字第4738號    編號16、17經臺灣高院108年度上訴字第2794號判決定應執行有期徒刑7月